# BITACORA DE TRABAJO

*Nota: Esta bitacora solo podrá ser editada por María Castillo*

| SPRINT  |  RESUMEN SEMANAL |
| ------------ | ------------ |
| 1  | <b>Viernes 21: </b> se acordó entre todos que la plataforma a usar para el diseño de estático de los modulos sería Canva ya que su interfaz es amigable y se puede realizar trabajo colaborativo y ver qué realizan los compañeros para crear cohesión de los elementos. La líder de equipo, María Castillo, creó los elementos visuales principales a usar para la página web como los colores, tipo de layout, los fonts y el logo escogido <br> <br> <b>Sabado 22:</b> La líder de equipo consultó con Laura Ortega acerca de la lista de modulos a realizar para una mejor organizacion de contenido <br> <br> <b>Domingo 23:</b> la líder de equipo asignó los modulos en el cual trabajaran cada uno para ello se realizó el siguiente reparto de tareas: <br> <li> Inicio de sesión, Chat, Gestión de anuncios, Dashboard: María Castillo </li> <li>Gestión de clientes, Reportes, Gestión de planes: Moises Villarroel </li> <li>Consulta externa de cobertura, Consulta interna de Cobertura, Gestión de sedes, Usuarios: Rosibel Cordero</li> <li>Gestion de cobertura y Archivos: Victor Pérez</li> <li> Auditoria de Movimientos y Estado de red: Luís Pernalete </li> Los integrantes del equipo estuvieron de acuerdo con las tareas asignadas y comenzaron a trabajar en los espacios de trabajo de Canva enviados el dia anterior. Los modulos de Inicio de Sesion y Dashboard se construyeron con anterioridad como guia para el resto de los integrantes. <br> <br> <b>Lunes 24: </b> Se vieron los primeros avances para los modulos de Gestión de clientes, Inicio de Sesión, Dashboard, Gestión de Planes y Reportes. Todo el proceso se discutió en el grupo de WhatsApp de Frontend. <br> <br> <b>Martes 25: </b> Los modulos de Auditoría, Gestión de usuarios, Archivos, Consulta externa de Cobertura y Consulta interna de Cobertura estaban siendo realizados y las dudas eran enviadas al grupo para la asesoria y opiniones constructivas. Por otra parte, se realizo una reunión a las 10:30 p.m. con Laura Ortega y Juan Villegas para discutir estos avances y resolver las dudas de cada equipo, en esta reunión se observaron algunas modificaciones que se hicieron llegar al grupo de Frontend a través de notas en Canva e instrucciones via WhatsApp. <br> <br>  <b> Miercoles 26: </b> Se realizaron las modificaciones sugeridas por Laura Ortega para la estandarizacion de elementos al igual que se agregaron los diseños de los modales y las alertas del sistema para tener el diseño lo más completo posible para la reunión de revisión general pautada para el día Jueves 27 <br> <br> <b>Jueves 27: </b> Todavia existen ciertas confusiones en el grupo en cuanto a la informacion de los modulos por lo que se planteó resolverlas durante la llamada general con los jefes del proyecto. En esta reunión, participaron solamente Maria, Moises, Rosibel y Luis durante la presentación y correción de los modulos, el estudiante Victor NO participó a pesar de haberse unido durante toda la llamada y los jefes de proyecto realizaron varias llamadas pero no hubo respuesta por lo cual los miembros del grupo anotaron las correcciones e instrucciones que los jefes del proyecto indicaron. <br> <br> <b> Viernes 28: </b> la lider de grupo indicó la división de las tareas para la subida de archivos en GitHub, el compañero Moises Villarroel indicó en el grupo que estaría disponible hasta las 12 p.m. por asuntos médicos por lo cuál se acordó que cualquier modificación indicada en la reunión del día anterior debía estar lista alrededor de estas horas, pero aún faltaban alrededor de 3 módulos por realizar los cambios en los diseños. La tarea se completó alrededor de las 12:30 p.m. <br> <br> La líder de equipo realizó las revisiones durante la semana para observar si las modificaciones se estaban realizando correctamente, los miembros del equipo como Rosibel y Moises estuvieron muy atentos durante el primer sprint. | 
| 2  | <b> Jueves 3: </b> se realizó la reunión semanal y los jefes del proyecto dieron más información acerca del Sprint actual que se trataría sobre la capacitación de los miembros de los grupos de Frontend y Backend. Para el Frontend, era necesario educarse a través de videos en YouTube acerca de React.js entre los cuales se recomendaba el video de FreeCodeCamp de 8 horas para obtener los conocimientos básicos acerca de este framework. <br> <br> <b> Lunes 7: </b> La lider pregunta a los miembros del equipo acerca de actualizaciones del progreso de la capacitación para verificar que se ha estado realizando durante las dos semanas pautadas. Los miembros Moisés y Rosibel respondieron con información acerca de sus avances con respecto a los cursos de React.js y JavaScript de FreeCodeCamp. No hubo respuesta por parte de Luis y Victor <br> <br> <b> Martes 8: </b> La lider del equipo pregunta nuevamente acerca de actualizaciones con respecto a la capacitación e indicó un reto para verificar que estos aprendizajes se estaban realizando de manera óptima; realizar un Login lo más parecido posible a los diseños del primer Sprint con el código JSX de React. Moisés y Victor indicaron que estaban viendo videos, Victor afirma estar ocupado, solamente los estudiantes Moisés y Rosibel enviaron fotos de los proyectos que realizaron <br> <br> <b> Miércoles 8: </b> Moisés envía sus actualizaciones con respecto al reto del Login y realiza algunas dudas. Luis informa que ha estado realizando el curso de GitHub por lo cual no ha estado realizando la semana de capacitación para React. Rosibel envía una actualización de su progreso y muestra fotos de sus proyectos terminados en FreeCodeCamp, igualmente informa que le ha tomado más tiempo porque tiene el computador dañado. Victor no responde. Se pauta una reunión para el día siguiente para la retroalimentación y aclarar dudas sobre React. <br> <br> <b> Jueves 10: </b> Rosibel hace el envío del reto del Login con un diseño que se eligió como la plantilla principal para el diseño del módulo. Se realiza la reunión a las 8:00 p.m. en donde se comparten las experiencias, Moisés afirma haber terminado 3/4 proyectos de FreeCodeCamp y está aprendiendo individualmente a través de prácticas con el reto del Login, solamente tiene dudas con respecto a cómo se usan los componentes de React. Rosibel afirma que el aprendizaje se le hizo lento debido al inconveniente de su computador pero pudo aprovechar el tiempo que tenía para terminar dos cursos de FreeCodeCamp y realizar el reto del Login, su única preocupación es el manejo de funciones y eventos. El compañero Luis afirma solo ver los videos pero no ha empezado la práctica debido a un error de Visual Studio Code, el error se resolvió durante la llamada, el error se trataba de la apertura de carpetas de un proyecto en React. Victor envía un mensaje corto sobre su experiencia, aún no hay fotos ni especificaciones sobre cuales proyectos o videos ha estado viendo. Se acordó durante la llamada de usar la plantilla Login de Rosibel y terminar los detalles para empezar el siguiente Sprint, Moisés y la lider de grupo acuerdan terminar los detalles restantes para tener los diseños listos a tiempo. También se acordó de una táctica para la realización de módulos en donde se hará un reto semanal en donde los miembros del equipo deben realizar una plantilla con sus respectivos componentes y la que luzca más organizada será escogida para usarse como base de los módulos cuando estos sean divididos. |    
| 3  | <b> Viernes 11: </b> Maria Castillo comparte la informacion sobre la division de Tareas que seran subidas en el Trello para dar un margen de tiempo aproximado para su realizacion al igual que se envia informacion acerca de como se trabajara con el repositorio de Rocket.net a lo que Rosibel y Moises responden con respecto a las paginas de las cuales son responsables, Login para Rosibel y Maria, y el diseño estatico de la pagina externa para Moises lo cual deja las acciones y funciones a Luis y Victor, algo a lo que Victor acordo. Luis envia un capture de que empezo el curso de React ese dia.  <br> <br> <b> Sabado 12: </b> Maria Castillo envia el link de Trello en donde se encuentra mas detallada la informacion y fivision de las tareas, incluyendo las fechas de entrega a traves de un checklist. Solamente Rosibel y Moises hablan sobre el funcionamiento del Trello y el repositorio de Rocket.net. Maria Castillo comparte videos acerca de lo que se debe realizar en la pagina externa y en el Dashboard para el aprendizaje tambien pregunta a los integrantes Luis y Victor de cualquier avance que tengan a lo que Victor responde "Ok". <br> <br> <b> Domingo 13: </b> Rosibel muestra los primeros avances de la vista del Login en el nuevo archivo de VSC al igual que Moises, ambos consultan acerca de las vistas realizadas para saber que modificaciones pueden realizar <br> <br> <b> Lunes 14: </b> Moises dice no poder agregar los iconos a la pagina externa por lo que pide ayuda a los miembros encargados de la pagina externa, la pagina externa tiene un avance significativo en terminos visuales pero aun faltan detalles en el footer que fue agregado. Luis se ofrece a agregar los iconos, pero presenta problemas con iniciar el repositorio en Git, el error se trataba de iniciar el repositorio en la carpeta incorrecta. Rosibel hace envio del Login pero se observan detalles que debe editar. <br> <br> <b> Martes 15: </b> Luis hace el envio de los iconos y un footer con estilo diferente, pero estos iconos no hacen contraste con el color de fondo del footer a lo cual Victor le aconseja que cambie los colores para un mejor contraste, Luis hace el cambio de colocar los iconos originales. Moises por otro lado hace el envio del responsive de la pagina externa al cual se le envian correciones ya que hay breakingpoints que se ven raros. Se le envian las correciones a Rosibel con respecto al formulario en en el Login. Maria Castillo realiza el panell lateral izquierdo del Login al igual que el video fondo. <br> <br> <b> Miercoles 16: </b> Moises consulta sobre el responsive de la pagina externa y muestra los nuevos resultados que son aprobados, se le hace el envio del fondo en Canva que le faltaba en la pagina al igual que los Iconos. Rosibel hace un push final del Login. Se le recomienda a Luis y Victor empezar las pruebas de las tareas pautadas en Trello, y se envia informacion de como pueden realizarlas como material de apoyo ya que no han enviado alguna pregunta o avance individual acerca de estas tareas desde que fueron publicadas el Sabado 12. Maria Castillo realiza la vista del modulo de Recuperar Contraseña con el responsive pero presenta problemas con los inputs del diseño tambien se edita el responsive del Login ya que las transiciones se comportaban extraño al igual que los tamaños de los elementos.   <br> <br> <b> Jueves 17: </b> Maria Castillo envia un recordatorio de las fechas de entrega como tambien otro recordatorio sobre revisar el Trello, le pregunta a Luis y Victor sobre alguna actualización ya que no envían información, dudas o aporte mínimo al grupo o por privado como acostumbran los demás integrantes a lo cual Luis responde que ninguna (6:36 P.M.) y Victor afirma tener problemas con el computador. María Castillo vuelve a enviar el recordatorio de revisar Trello para saber qué deben hacer y cuando se debe entregar, les comenta que como no hay participación no pueden ser colocados en la bitácora, también les avisa que si no hay avances significativos con el mapa para el miércoles entonces deben avisar para poder reorganizar los responsables de la tarea. Luis afirma estar haciendo una práctica del mapa y Victor dice tener problemas con la programación en general y que no es de ayuda que "le metan presión" (cosa que no se ha hecho en el grupo durante la semana, solo se preguntan por actualizaciones y avances, y se envian recordatorios de las tareas que deben culminar las cuales deberian saber porque han estado en Trello desde hace días), siendo un disparador de su estrés y que es algo que le causó un ACV en Programación III así mismo dice estar más cómodo haciendo cosas pequeñas, y que ha estado estresado con los errores que ha tenido, de los cuales nadie está percatado para auxiliar. María Castillo les recuerda que ha estado enviando información de Trello, que el grupo es un espacio para preguntar y que cada quién tiene una responsabilidad individual. Luis, participa activamente, y dice que "ustedes hicieron la parte visual y nosotros las interacciones y que deben esperar para hacer ese tipo de pruebas a que la pagina principal (realizada por Moisés) esté lista" también dijo "ayer <b> nos dijeron explicitamente lo que tenemos que hacer </b> lo cual no es totalmente cierto ya que se ha dicho desde el Sabado 12 las tareas por realizar y la lider no es responsable de la investigacion individual que puedan hacer sino enviar consejos y recomendaciones, Luis dice nuevamente que Moises debia terminar para ellos empezar. Moises explica que la lider de grupo esta preguntando por avances porque es necesario colocarlo en la bitacora, Rosibel tambien envia un mensaje explicando su punto de vista sobre el flujo de trabajo actual y como debe notificar a tiempo los avances o problemas. Maria Castillo les recuerda que ser lider es solo verificar si estan realizando el trabajo y no funcionar como un recordatorio ya que todo se encuentra en Trello, y que todos estan aprendiendo a la marcha, asi mismo que no todos van a tener algo visual sino que la carga debe ser dividida en cada Sprint. Luis finalmente muestra una pantalla en donde coloco el mapa, pero no se trata de la pagina usada en el proyecto mientras que Victor finalmente comenta sobre dividir las tareas. <br> <br> <b> Viernes 18: </b> Los asesores envían las correcciones del proyecto las cuales se hacen llegar a Moises para la página externa mientras que María se encarga del Login/Recuperar contraseña. Rosibel enseña la práctica que realizó para el Dashboard. Luis menciona enviar los avances que hizo hacia Victor fuera de los medios de Git por lo que se recuerda que se tiene que hacer los Git Commit para que quede el historial de las modificaciones que realizan. Más tarde, Luis envía un mensaje preguntando acerca de las modificaciones que realizó y por qué no cuentan como avance, se explica que todos los cambios se deben guardar mediante el Git y debe asegurarse de actualizar el repositorio. Moisés envía las correcciones enviadas en la mañana. <br> <br> <b> Sabado 19: </b> Luis pregunta sobre cómo van a funcionar los polígonos en el mapa para continuar con lo que fue asignado, hace pruebas con valores estáticos en el mapa añadiendo tres polígonos y un marcador. Luis menciona que deben "quedar la ubicacion del usuario en el centro" a lo que Victor responde que descagaría todo para que dé la ubicación (?)
| 3.2  | <b> Domingo 20: </b> María Castillo realiza el código principal del diseño del Dashboard <br> <br> <b> Lunes 21: </b> Se le asigna a Rosibel el responsive y el desplegable del lado superior derecho a lo que responde que estaría al tanto de la subida del código del Dashboard para iniciar sus tareas. Los asesores del proyecto hacen envío de las correcciones con un margen de aproximadamente 48 horas para la entrega. Se les informa a las 9:35 P.M. las correciones en la página externa y el formato GeoJSON que debe tener el código para alistarlo para el Backend. <br> <br> <b> Martes 22: </b> María termina de pulir el código del Dashboard y lo envía a Rosibel quien informa haber practicado lo que le correspondía mientras esperaba por el código, Moises informa que haría las correcciones y también se percató de un error en el mapa durante el responsive "donde deja de aparecer de repente" y pidió ayuda mientras tanto a los demás encargados de la tarea, no hubo respuesta. María pregunta acerca de los avances realizados a las 8:00 P.M; Rosibel informa que adelantó el desplegable del navbar y trabajaría en el responsive mientras que Moisés informa haber enviado las correcciones, Luis y Victor no responden ni informan algún imprevisto. <br> <br> <b> Miercoles 23: </b> Rosibel realiza algunas dudas con respecto algunos problemas que tuvo con el aspecto del Dashboard para el responsive, ella y Maria hablan al respecto. María envía un mensaje para verificar si la página externa se encontraba funcional al haber pasado la hora límite ya que el equipo del Backend necesitaría integrar pronto, les mencionó que en Trello la tarea tenía un limite para ayer y se asumía automáticamente que se había completado, no hubo respuesta hasta dos horas después se menciona que la tarea quedaría pausada y se buscaría un nuevo encargado. Laura le informa a María que los asesores no tenían problema con hacer el código restante para la geolocalización en tiempo real, el marcador editable y cualquier otra modificacion. Luis dice que el "cumplió con la mayoría de lo que se le fue asignado", se pudo comprobar durante la llamada de codificación con los asesores que el codigo del mapa estaba erroneo. También dice que se le informó a las 10:00 PM del cambio de lectura del GeoJSON (cambiar la sintaxis [latitud, longitud] a [longitud, latitud]) y que se le complicó ya que es algo que no había hecho nunca y no tuvo el tiempo debido al trabajo y otros deberes, afirma haber estado viendo videos de cómo hacerlo (avances no informados anterior a este día) e informa que el día Martes 22 tuvo un dolor agudo por su gastritis, situacion que tampoco se informó. María le comenta que siempre se debe llegar al punto de entrega para que informen las situaciones y que la defensa sea "mandas las cosas a cierto tiempo antes de la entrega" por su parte, ha enviado vídeos de cómo hacer el mapa con LeafLet en React.js con GeoJSON desde el 12 de agosto y les recuerda que han tenido alrededor de (2) semanas para aprender lo asignado en dado caso de necesitar aprender o perfeccionar algo.  <br> <br> También expresa que se le está colocando responsabilidades que no son parte de su rol como lider y añaden estrés al flujo de trabajo. Luis responde diciendo que su trabajo estuvo basado solo y solo en el documento que María envío cómo aprendizaje y recalca *justo como lo hacen en este ejemplo que mandaste*. María le comenta que debe investigar por su cuenta también y no contar solamente con lo que se envía por el grupo y que lo que se adelantó es una parte de lo que necesita la página para la integración final (valores estáticos de prueba), también les informa que si tienen problemas de salud deben acudir al profesor de la materia para comentarle al respecto y ver qué se puede hacer pero que ella no puede hacer mucho ya que tampoco lo comentan. Luis dice "si me envían una documentación que la más reciente fue el día 16 (La conversación sucede el 23 de agosto) obviamente mi trabajo va a ser en base a dicha documentación, voy a seguir los estándares de la información y ejemplos que me están otorgando (?)" y agrega "en fin que no se diga que no hice nada, yo hice lo que se me fue asignado tal cómo entendí que debía hacerse pero realmente no me alcanzó el tiempo para las correcciones". María le recuerda que las correcciones siempre se envían con un tiempo previsto de 24 horas para ser enviadas y que en dado caso de no poder cumplir deben informar para buscar un suplente. Victor dice que ha estado acomodando y viendo como se coloca el marcador en el mapa ya que los videos tutoriales no le funcionan y afirma "no poder programar más de 5 horas ya que me da dolor de cabeza y ese no es el plan". También dice que el centró el mapa y movió el marcador para ver si estaba centrado y viendo el mapa en cada actualización (?). María repite que ya no deben codificar en el módulo porque se estaban realizando las correcciones y se les asignaría otro modulo. Rosibel manda un mensaje para informar que en un rato enviaba su avance. Victor hace omisión sobre que el módulo fue pausado y que se estaba siendo editado por los asesores del proyecto y sigue hablando sobre el css del mapa, Moises le  avisa nuevamente que ya no necesita hacer cambios. María les hace conocer que la página externa estaba actualizada en el repositorio para que hicieran las pruebas y comprobar su funcionalidad a lo que Moises y Rosibel verifican que sí, Luis y Victor no responden. Rosibel hace el envio de lo que se le asigno para el Dashboard y Maria envia estos cambios para esperar correcciones por parte de los asesores <br> <br> <b> Jueves 24: </b> Laura envía nuevas correcciones de los módulos las cuales se le informan a Moisés y a Rosibel, Moisés dice realizarlas lo antes posible mientras que Rosibel y María se dividen las correcciones del Dashboard. María informa sobre una llamada rápida para la división del siguiente Sprint y resolver cualquier duda, solo atienden Moisés, Rosibel y Luis. También se resuelve una duda de Moisés sobre la estandarización en español y realiza el envío de sus correcciones durante la llamada. María envía la división de tareas al grupo de WhatsApp así cómo también edita el tablero de Trello para informar sobre el siguiente Sprint. |
| 4  |  <b> Viernes 25: </b> Luis pregunta sobre el diseño del Dashboard para saber si ya ha sido realizado (?) lo cual el grupo se encarga de explicar que el Dashboard ha sido diseñado y que solo implementaria los modulos dentro de el. Esto, para empezar el modulo de gestion de usuarios. <br> <br> <b> Sabado 26: </b> No hubieron adelantos por complicaciones con la electricidad <br> <br> <b> Domingo 27: </b> Rosi envía el primer adelanto de la tabla para el modulo de gestión de Estado de Red y María le indica que le hará llegar a los asesores acerca del código. María tiene una reunión con Laura y Juan de Backend para discutir el funcionamiento de los módulos del Sprint actual y llegan a conclusiones favorables. <br> <br> <b> Lunes 28: </b> Se dividen las tareas con respecto a los módulos de Estado de Red, Consulta de cobertura Interna y los detalles faltantes en los modulos del Login. A lo que Moises y Rosibel aceptan las tareas asignadas, Moises envía un adelanto con respecto a las alertas de SweetAlert implementadas en el Login. Luis pregunta acerca de los modales que debe realizar en el modulo de Gestion de Usuarios. Luego, pregunta acerca de la distribución de tareas ya que su preocupación es no poder terminar su modulo y perjudicar a Victor Perez, María le informa que todo se encuentra en Trello y que la división de tareas se realizó de esa manera para aliviar la carga que pueda crear el trabajo visual. Luis envía su primer adelanto a través de un video al igual que Moises. En las horas de la noche, Luis avisa que ya había realizado 3 modales y los muestra en un vídeo pero estos modales no cuentan con los estilos establecidos al principio del proyecto por lo que se le hace la observación, Luis dice que "sería bueno avisar ese tipo de modificaciones" lo cual ya se estaba haciendo durante la conversación. Luis dice que sus modales quedan exactamente iguales a los de Canva, lo cual no es cierto ya que aún no contienen los estilos de designados en el diseño general del sistema. Rosibel comenta que los modales deben tener estos estilos para que todo se vea igual, Luis dice que ya se dió cuenta. <br> <br> <b> Martes 29: </b> Luis presenta errores con el paquete de la tabla lo cual fue una observación despues corregida por Laura acerca de que los paquetes no están completos en el archivo y se realizan estos cambios. Moises envia avances sobre el ruteo del Dashboard para mostrar los diferentes módulos. Luis envía el código para corregir el error del package.json proporcionado por Laura. <br> <br> <b> Miercoles 30: </b> Luis pregunta acerca de los cambios realizados por Moises para el ruteo del Dashboard, cosa que se había indicado estudiar desde la división de tareas en la llamada del Jueves 24, y ya existía un código guía en el proyecto. Luis envía un mensaje indicando que su modulo no estaba al 100% listo y se le informa que para aceptar la entrega, este debe estar listo para la hora estipulada. Luis pregunta acerca de las alertas de SweetAlert de la cual se envió documentación en el grupo, luego envía un video del modulo de Gestión de Usuarios el cual aún no contiene los estilos del sistema ni tampoco se encuentra 100% preparado. Rosibel hace el envío de un borrador del Módulo de Gestión de Cobertura el cual fue asignado a Victor Perez, quién no participó ni conversó durante la semana. <br> <br> <b> Jueves 31: </b> Se le asigna a Moises la realización del modal global que será usado durante el proyecto a lo cuál él acepta y Rosibel indica que empezará a trabajar con el módulo de Gestión de Cobertura en su totalidad. |
| 4  |  <b> Viernes 1: </b> Se establece una nueva division para lo que se debe realizar para adelantar el modulo, donde se especifica que el enfoque esta en el modal y que debe ser un modal para todo el proyecto es decir un modal con props. Moises indica que esta viendo videos pero no logra adelantar mucho porque se encuentra en ingles por lo que va analizar el codigo, Rosibel envia un adelanto del Gestion de Cobertura donde agrega las alertas y los componentes principales de la interfaz. Moises envia un avance para el modal global pero menciona errores con la implementacion. Luego de especificar nuevamente las tareas que se deben entregar, Moises envia un adelanto pero indica que se encuentra confundido con respecto a la implementacion de props para el Modal, por otro lado Rosibel avisa un adelanto en el Modulo de Gestion de Cobertura. Maria envia las correcciones de la pagina externa para que Moises pueda aplicar estas correcciones. <br> <br> <b> Sabado 2: </b> Se pide los PR con los cambios realizados y se le indica a Rosibel adelantar la interfaz estatica y el responsive del Modulo de Gestion de Cobertura. Rosibel hace la observacion de que el Modal no contiene los props, lo cual dificulta la implementacion para su modulo. Se le envia un video a Moises sobre una ventana con props y el indica que lo haria, la fecha de entrega se estipulaba para ese dia. Moises envia un video del codigo donde no se ve la implementacion de los props a lo que Rosibel le realiza la observacion ya que necesita del Modal para continuar con su modulo. Maria realiza la tabla con filtrado y botones de accion, verificando tambien la observacion de Rosibel con respecto a los props. <br> <br> <b> Domingo 3: </b>  Moises envia una actualizacion con respecto a los props en donde se utiliza los campos de la tabla para la creacion de inputs, por otro lado, indica que no ha solucionado unos problemas con el Select del modal. Se realiza un PR pero se observan conflictos que se acomodan rapidamente. Moises envia las correciones de la pagina externa y Rosibel avisa que avanzara en su modulo ya que los props con input ya se encontraban funcional <br> <br> <b> Lunes 4: </b> Rosibel avisa de un PR e indica que solo faltan las acciones del boton para abrir los modales correspondientes. Los asesores envian las primeras modificaciones donde se hacen las observaciones de que el Login estaba desordenado y la tabla ya no existe, lo cual Maria arregla y sube nuevamente a GitHub, tambien indica que los ClassName estan generando colisiones de estilo. Moises envia una observacion de que la tabla se ve por encima del modal, mas tarde, indica haber completado la funcion de agregar e intentar la accion de editar. Rosibel informa no poder realizar su parte ya que no tiene internet, mas tarde, informa que el agregado del poligono esta listo. <br> <br> <b> Martes 5: </b> Se indican tareas para realizar ese dia, Maria realiza el modulo de Cobertura Interna y Moises indica terminar los select del Modal, se hace la observacion de que se necesita la accion de editar por lo que todos investigan para ver como se realiza. Maria hace la observacion de que la tabla todavia se posiciona encima del modal y que hay problemas con la ID de las tablas del modulo de Gestion de Usuarios por lo que no es posible agregar datos a la tabla, por otro lado, el modulo de Gestion de Cobertura sigue funcionando con normalidad. <br> <br> <b> Miercoles 6: </b> Moises avisa que los ID se crean automaticamente y la tabla ya no sale encima del modal. Rosibel avisa que su codigo se borro durante su ultima sesion por lo que tiene que empezar de nuevo. Luego se generan algunas conversaciones donde se comparten las preocupaciones con respecto al proyecto, en donde Moises expresa estres con respecto al flujo de trabajo. Se dividen nuevamente las tareas entre Rosibel y Maria, donde Rosibel adelanta el trabajo del Modal global y realiza la entrega a las 11:50 p.m. ya que esta reorganizacion se dio lugar en la noche despues de recibir la notificacion de Moises <br> <br> <b> Jueves 7: </b> Maria realiza el accion de eliminar de la tabla, realiza el responsive del modulo de Gestion de Usuarios como el del Cobertura Interna y recibe las correcciones de los asesores, estas correcciones contienen contenido que ya habia sido corregido pero fue afectado por otro codigo que fue agregado sin verificacion de su funcion. Tambien se observo que habia codigo que limpiar en los modulos porque hay funciones restantes o innecesarios. |
