# BITACORA DE TRABAJO

*Nota: Esta bitacora solo podrá ser editada por Juan Villegas*

| SPRINT  |  RESUMEN SEMANAL |
| ------------ | ------------ |
| 1 |**Viernes 21 de Julio:** Se decidio en comun acuerdo con todos los integrantes del grupo Backend que el software para realizar el diseño del mer, sería lucidchart. Se dieron indicaciones para descargar PostgreSQL version 15 o 14. Se hablo de los temas a estudiar, tales como Git y node-express. <br><br> **Lunes 24 de Julio:** Todos los integrantes del grupo estuvieron en jornadas de estudios de los temas planteados el dia viernes.  <br><br> **Martes 25 de Julio:** El integrante Juan Villegas realizó la identificación de las entidades, dejando la base para el MER. En el transcurso de la tarde se hizo envío de una imagen con las entidades identificadas al grupo backend en whatsapp. Se dividio el trabajo en 2 grupos: Los integrantes Carlos Escalona, Moises Torrealba y Melissa Camacaro, quienes a horas de la noche se reunieron y realizaron por medio del software lucidchart a empezar a crear diseño del MER. Los integrantes Juan Villegas, Gabriela Echeverria y Jesus Perez, les toco la responsabilidad de crear la base de datos en el PostgreSQL, utilizando la herramienta pgadmin 4 v7.3. A horas de la noche Juan Villegas sostuvo una reunion con Laura Ortega y Maria Castillo a través de meet, donde se fijaron modificaciones como la creacion de dos tablas (zona y puntos) y  añadir 3 campos a la tabla sede. Acto seguido, Juan Villegas notifico a los integrantes del grupo, los integrantes Melissa Camacaro y Moises Torrealba hicieron las modificaciones correspondientes.   <br><br> **Miercoles 26 de Julio:** La integrante Melissa Camacaro notificó que estaria de reposo debido a que sera operada. Juan Villegas inicio con la creación de la base de datos, utilizando la herramienta PGadmin 4 v7.3, creó las tablas Usuario, Mensaje. Luego paso el archivo de exportancion "rocket.sql" a Jesus Perez quien a su vez, realizo las tablas Cliente, Planes, Departamento, SedeDepartamento. Gabriela Echeverria creó las tablas Documento, TipoUsuario, Zona y Puntos. A horas de la noche Laura Ortega notificó a Juan Villegas, de la creación de una nueva tabla llamada Anuncio, la cual fue creada y añadida al MER por Juan Villegas.<br><br> **Jueves 27 de Julio:**: Los integrantes del grupo Backen  d asistieron a la reunion general por meet, con los Lideres del proyecto. Donde se hicieron correciones, tales como, estandarizacion de las entidades, limitar los campos varying. Tales correciones fueron realizadas en el MER por Carlos Escalona y Moises Torrealba, y las modificaciones de la base de datos Postgresql por Juan Villegas y Jesus Perez. <br><br> **Viernes 28 de Julio:**: El integrante Moises Torrealba fue el encargado de subir a gitHub en formato PDF el diseño del MER, Gabriela Echeverria fue encargada de subir el archivo la base de datos y por ultimo Carlos Escalona El encargado de subir los link de los archivos nombrados recientemente al archivo README.md en GUIAS/backend <br><br>
| 2 |**Lunes 7 de Agosto:** Se les notificó a todos los integrantes por el grupo de whathsapp de backend, que indicaran que cursos estaban estudiando, y cuales habian culminado, a lo cual Moises Torrealba indicó, que aun está estudiando el curso de node-express y buscado información aparte de node.js de los cursos dados en la plataforma de github. Gabriela Echeverria, indicó que terminó el curso de JavaScript. Por su parte Juan Villegas, culmino el curso de Node.js y express, y por ultimo finalazó el curso de PERN Stack.No se obtuvo respuesta de Carlos Escalona ni de Jesus Pérez. Se hizo una encuesta para decidir la hora de reunion del jueves, por consiguiente la hora elegida fue las 8:00 PM<br><br>  **Martes 8 de Agosto:** El lider del grupo preguntó por los avances, el integrante Carlos Escalona indicó que estaba aprendiendo metodos de node junto a sintaxis de javascript y practicando ejemplos sencillos. Moises Torrealba notificó que avanazó en la introductorio del curso de node-express. Jesus Peréz notificá que terminó el curso de git y gitHub y que aun no termina el curso de node-express. Gabriela Echeverría informó que hizo practicas de javascript. <br><br> **Miercoles 9 de Agosto:** Se pidió informe de los avances del día,  Gabriela Echeverría comunicó que no pudo culminar el curso de node-express y que practicó javascript. Carlos Escalona, expresó que solo hizo practicas de json y eventos y realizó ejemplos fáciles. Moises Torrealba, informó que tuvo problemas con el servicio electrico y que iba poder adelantar el curso de express a altas hora de la noche y Jesus Pérez notificó que sigue estudiando el curso de node-express. <br><br> **Jueves 10 de Agosto:** Se hizo la reunion pautada el día lunes, el lider pidió avances y el informe del día. Moises Torrealba comunicó que estaba terminando el curso de node-express y empezando el curso de pern Stack, Jesus Pérez comunicó que le falta poco para culminar el curso de node-express. Carlos Escalona expreso no haber terminado el curso de node-express. Gabriela Echeverría por su parte, informó haber hecho practicas de javaScript y no pudo terminar el curso de node-express.<br><br> Juan Villegas realizó las siguientes modificaciones a la base de datos: <br><br> * Estandarizó el nombre de las entidades colocando todos los nombres en minusculas. <br> * Se cambió el nombre de la tabla "SedeDepartamento" a "sede_departamento" <br> * Se modificó el nombre de "TipoUsuario" a "tipo_usuario". <br><br> Se le asignó a Moises Torrealba la tarea de modificar el lucidchart con los cambios pertinentes y subirlo al repositorio y a Jesus Pérez se le designó subir el archivo "rocket.sql" con los cambios realizados al repositorio.
| 3  |**Sabado 12 de Agosto:**  Se realizó una breve reunion para informar de las asignaciones pendiente para los días lunes 14, martes 15, miercoles 16 y jueves 17, se realizaron las asignaciones de API y se agregaron al tablero Trello. Se hizo uso del grupo de backend para enviar la fecha de entrega de las asiganciones, la cual fue el miercoles 16 de agosto a las 20:00 , a lo cual Carlos Escalona expresó su descontento con la fecha, demandando que era idóneo contar con más tiempo para dar entrega a las asiganaciones,no hubo respuesta por parte de los demas integrantes del grupo. <br><br> **Domingo 13 de Agosto:** Se sostuvo una breve reunion en meet para aclarar dudas en cuanto a las APIs asignada,quedaron asignadas de la siguiente manera: <br><br> * Juan Villegas: Realizar APIs para crear auditorias, y otras para crear Puntos, con sus validaciones <br> * Moises Torrealba:  Realizar API para crear poligonos y modificar y eliminar puntos con sus validaciones <br> * Jesus Peréz: Crear APIs para modificar y eliminar poligonos con sus validaciones <br> * Carlos Escalona Realizar: API para obtener puntos y otra para obtener poligonos con sus validaciones <br> * Gabriela Echeverría: Realizar una API para obtener auditoria con sus valiaciones <br><br>Se hizo envío del link del repositorio de "Juan Villegas" al cual le harían el fork. El lider del grupo indicó innumerables veces que avisaran a la hora de dar inicio a las asignaciones para reflejarlo en el tablero Trello. Tambien se dejó fijada la fecha de entrega de las asignaciones para el dia Miercoles a las 20:00. <br>* El lider del grupo, realizó la estructura donde codificarian las APIs, anexando al repositorio los archivos "poligonos.js"m "Puntos.js" y "auditoria.js" <br><br> **Lunes 14 de Agosto:** El lider del grupo comunicó que debian pasarle el informe de lo que habian hecho en el día: <br><br>* Carlos Escalona respondió no haber hecho mucho, solo investigó un poco sobre el tema y terminó de obtener algunos conocimientos en git y GitHub y que se le fue la luz toda la tarde, por lo que no hizo mucho. Por otra parte, preguntó cual era la version de PGAdmin que debía descargar y preguntó como se llamaría la rama principal para los commits. <br>* Moises Torrealba, indicó haber hecho un fork al repositorio e importar los archivos, aparte expresó que dió inicio a las asignaciones. <br> * Por parte de Gabriela Echeverría , expreso avisar en lo que diera inicio a las asignaciones. <br>* Jesus Peréz no dió respuesta alguna. <br>* Por su parte el lider del grupo Juan Villegas, inicio la creación de la API de auditoría <br><br>**Martes 15 de Agosto:** El lider del grupo solicitó el informe del día: <br><br> * Gabriela Echeverría informó haber empezado a crear la API. <br>* Carlos Escalona, notifó haber comenzado con la creacion de sus APIs  haciendo las conexiones y creando el servidor, investigando sobre postman y que estaba presentando problemas con el servicio electrico. <br>No se obtuvo respuesta por parte de Moises Torrealba. <br> * Jesus Peréz, indicó no haber hecho mucho con respecto a las APIs. <br>* Juan Villegas, empezó a realizar las validaciones de la auditoría y realizo pruebas de funcionalidad de la API en postman .<br><br>**Miercoles 16 de Agosto:** El lider del grupo, informó que habia un error en el archivo de configuracion de la base de datos. El error era cambier el nombre de la base de datos de "Rocket" a "rocket" en el archivo "db.js" y otro error que era cambiar el nombre de la base de datos en PGAdmin de "Rocket" a "rocket", esto debido a que PostgreSQL no diferencia entre mayusculas y minusculas. Tambien informó haber subido los cambios al gitHub. <br><br>* Jesus peréz,comunicó no poder seguir con las asignaciones indicadas, debido a que estara de reposo indefinidamente debido a problemas de salud, el integrante facilitó una constancia medica la cual fua enviada al Docente Universitario Instructor Jorge Silva.<br><br>* Debido a la ausencia de Jesus, sus APIs quedarone libres,por lo tanto, se le asigno a Carlos Escalona aparte de sus APis , la API de eliminar poligono y a Gabriela Echeverría se le anexo la API de modificar poligonos <br>* Se realizó dos reuniones en meet para aclarar dudas tecnicas, donde participaron Juan Villegas, Gabriela Echeverría, Moises Torrealba . Una reunion en la mañana y otra en la noche <br>* Juan Villegas, informó al grupo que había que realizar modificaciones a la base de datos,  las cuales eran cambiar el tipo de dato de latitud y longitud de "string" a "double presicion" en todas las tablas que contuvieran estos atributos. Tambien realizo un archivo base con express-validator donde creó las validaciones de auditoría. <br>* Carlos Escalona, facilitó al grupo material visual para usar en las validaciones. <br><br> **Jueves 17 de Agosto:** El lider del grupo solicitó los avances: <br><br>* Gabriela echeverría, comunicó que logro crear las APIs y verificar que funcionaran en postman y creo las validaciones correspondientes. Además, con la aprobación del líder, llevó a cabo modificaciones en la base de datos para estandarizar los nombres de las tablas en plural y renombrar la tabla "zona" como "polígonos". Finalmente, notificó a Juan Villegas que no podría cargar el archivo modificado debido a diligencias personales. <br>* Moises Torrealba, por su parte, realizó las valiadaciones correspondientes a sus APIs y realizando las respectivas pruebas en postman. <br>* Carlos Escolnas, culminó la creación de las APIs, hizo pruebas en postman y realizó las validaciones correspondientes  <br>* Juan Villegas, Culminó de crear la API para crear puntos y sus validaciones. Además, recibió los pull requets de todos los integrantes, notó que hay algunas APIs con error de funcionamiento que deben mejorarse, sin embargo, logró auditar la mayoría de las APIs que funcionan correctamente. Por ultimo subió el archivo "rocket.sql". <br><br>* El lider del grupo extendió dos horas la entrega de las asignaciones, Carlos Escalona presento inconvenientes a la hora de subir los archivos al repositorio, entregó con retraso las asignaciones.<br><br> **Domingo 20 de Agosto:** Juan Villegas envió al equipo la programación de la segunda semana del sprint 3, que se centró en las correcciones y validaciones de las APIs presentadas durante la primera semana del sprint. Las tareas fueron asignadas de la siguiente forma: <br><br>**Juan Villegas:** <br>- Corrección en archivo de configuración de la base de datos <br>- Mejorar validaciones para la API crear puntos. <br>**Moises Torrealba:** <br>- Correciones para API crear poligono y sus validaciones<br>- Correcciones para API modificar puntos <br>- Correcciones para API eliminar puntos. <br>**Gabriela Echeverría:** <br>- Validación para API de modificar polígonos<br>- Corrección para API de auditoría <br>**Carlos Escalona:** <br>- Correcciones y mejora de validaciones para API eliminar polígono. <br>- Correcciones para las APIs de  obtener puntos y Polígonos. <br><br>**Juan Villegas** realizó una recordatorio sobre el uso de GitHub y enfatizó la importancia de mantener el repositorio actualizado mediante "sync fork" y "git pull". Además, estableció la fecha límite de entrega para el miércoles 23 de agosto a las 14:00. Es relevante señalar que se aclaró que la planificación podría ajustarse en caso de que el equipo de frontend culminara la página externa para la integración, y también considerando la reincorporación de Jesús Pérez. Cabe destacar, que toda la planificación fue pasada a trello. Por ultimo informó de un formato estandar para nombrar los requets en postman.<br><br> **Carlos Escalona** presentó dudas con respecto a las validaciones las cuales fueron resueltas y anexó un link de un video tutorial sobre express-validator. Por ultimo, realizó cambios indicados por el lider del grupo. Dichos cambios, trataban de estandarizar a  plurales los nombres de las entidades en el diagrama mer del lucichartd. <br><br> **Lunes 21 de Agosto:** Juan Villegas comunicó al equipo que se ha realizó una modificación en la planificación, la nueva fecha de entrega se pautó para el martes 22 de agosto a las 10:00 AM. <br><br> **Jesus Pérez** informó al grupo sobre su reintegración tras su recuperación.<br><br>- Tras la recuperación de Jesus Pérez, el lider del grupo Juan Villegas le asignó las correcciones para la API modificar puntos y sus validaciones. Luego de que **Juan Villegas** le consultara unas dudas sobre la API para la pagina externa a la asesora **Laura Ortega**. Se determinó que era más favorable desarrollar una nueva API que adquiera todos los polígonos y sus puntos según el formato proporcionado por el equipo de frontend. tal formato fue enviado al grupo de backend y adjuntado a trello. Por otro lado, Juan Villegas le asignó esa tarea a Jesus Pérez. La fecha pautada para la entrega de esas asiganaciones fue el martes 22 de agosto a las 17:00. <br><br> **Carlos Escalona** informó haber resuelto algunos problemas relacionados con "git pull" y haber avanzado con sus asignaciones. Sin embargo, debido a compromisos personales, tendría que ocuparse de otras responsabilidades, continuando con el trabajo más tarde.<br><br>**Juan Villegas** notificó al grupo haber recibido una correción por parte de la asesora **Laura Ortega**. Dicha correción se trataba de que el estudiante **Carlos Escalona** había dejado en el cuerpo del request una "descripción inapropiada", a lo que el lider del grupo advirtió que no pasara más. Por otra parte, Carlos Escalona expresó que fue un malentendido y se comprometió a que no volvería a suceder. <br><br>**Juan Villegas** preguntó por los avances del día a lo que: <br><br>**Gabriela Echeverría** informó haber teminado sus asignaciones y envió el pull requets.<br>**Moises Torrealba** informó haber empezado a trabajar desde temprano con las validaciones, luego juntó las validaciones de poligonos en un solo archivo llamado ValidaPoligono.js y por ultimo hizo pruebas de la API crear poligono en postman.<br>**Carlos Escalona** comunicó haber culminado sus asignaciones y haber hechos las pruebas respectivas en postman.<br>Por parte de **Jesus Pérez**, no se obtuvo respuesta. <br>En lo que respecta a **Juan Villegas**, completó sus tareas junto con las pruebas correspondientes en Postman.<br><br> **Martes 22 de Agosto:** Juan Villegas informó a Gabriela Echverría sobre una correción en la API de obtener auditorias. Gabriela Echeverría notificó que tendría que cumplir con responsabilidades personales por lo cual podría entregarla en la noche. Además, recordó a Gabriela Echeverría de que siguiera el formato de nombres para sus requets en postman, ya que sus requests no estaban cumpliendo con el formato establecido. Tambien recordó a Jesus Pérez que anexará sus requets al grupo de trabajo creado en postman.<br><br>-Moises Torrealba entregó las asignaciones antes de la hora prevista. Sin embargo, el lider del grupo le informó sobre unas correciones de las validaciones y dió plazo hasta la noche debido a que Moises Torrealba debía cumpliar con otras responsabilidades. <br><br> **Juan Villegas** preguntó a los integrantes del grupo por sus avances: <br>**Moises Torrealba** notificó haber culminado las validaciones faltantes de borrar puntos y crear poligonos, basado en un consejo del líder de backend.<br>**Gabriela Echeverría** informó haber hecho las correciones pertinentes a sus asignaciones. Aparte, realizó las correciones indicadas de los requets en el postman.<br>**Jesus Pérez** informó llevar avances en la API de obtener todos los poligonos y puntos. Sin embargo en conversaciones con el lider del grupo se llego a conclusión de crear un router propio para esa API llamado "poligonospuntos.js". <br><br> **Miercoles 23 de Agosto:** Jesus Pérez informó haber finalizado el archivo el archivo "poligonopntos" quien contiene la API de obtener todos los poligonos y sus puntos.Además, expresó haberle hecho pruebas de funcionamiento en postman. <br><br>**Juan Villegas** notificó al equipo que debido al **retraso** en la entrega del módulo de la "página externa" por parte del equipo de frontend, probablemente se pasarian las asignaciones tarde para empezar con la integración de las APIs a dicho modulo. Por otra parte, el modulo de "pagina externa" fue cargado a github al finalizar la tarde. Juan Villegas informó al grupo, pero tuvo problemas con el servicio electrico desde las 9pm hasta las 10 am del día jueves. Cabe destacar que Juan Villegas notificó al grupo y a la asesora Laura Ortega de tal suceso. <br><br> **Jueves 24 de Agosto:** El lider del grupo informó a los integrantes de unas correciones en las APIs y validaciones para terminar de afinar detalles. <br><br>Los integrantes del grupo entragaron las correciones de las APIs al momento dando por terminado las APIs.<br><br>**Juan Villegas** inició la integración de la API para obtener polígonos y puntos en la "página externa", pero en el proceso se percató de un detalle en la respuesta de la API que estaba generando conflicto en la integración. Informó a Jesús Pérez sobre este problema, y él comenzó a trabajar en ello de inmediato. **Jesús Pérez** solventó los errores que estaba presentando la API y subió los cambios a GitHub y realizó el pull requets. Por su parte, Juan Villegas incorporó las modificaciones a su repositorio y finalizó la integración de la API, dando como resultado la extracción de los poligonos y puntos de la base de datos y la insercion de esos datos en el mapa realizado por front.
| 4 |**Sabado 26 de Agosto:** El lider del grupo realizó una encuesta la noche del viernes 25 de agosto en el grupo de backend para elegir la hora de reunion del día actual.Solamente Moisés Torrealba, Carlos Escalona y Gabriela Echeverría respondieron. Dicha reunión quedó pautada para el presente día a las 10 de la mañana. Moises Torrealba notificó que no podría integrarse a la reunion, por lo que el lider del grupo planificó una segunda reunion para horas de la noche de ese mismo día. La reunión tuvo como propósito discutir la planificación de la semana y aclarar dudas. Cabe destacar que dicha planificación ya esta creada en trello. En la primera reunión asistieron Carlos Escalona, Gabriela Echeverría y Juan Villegas. Juan Villegas hizo la siguiente distribucion: <br><br>**Juan Villegas:** Crear API para crear usuario (con sus validaciones). <br>**Carlos Escalona:** Crear API para modificar usuario (con sus validaciones).<br>**Jesús Pérez:** Crear API para eliminar usuario (con sus validaciones). <br>**Moises Torrealba:** Crear API para obtener usuarios. <br>**Gabriela Echeverría:** Crear API ára obtener todas las sedes. <br><br>*Juan Villegas comunicó que la fecha de entrega para esas asignaciones está programada para el **miércoles 30 de agosto a las 10:00 PM*** <br><br> A horas de la noche **Juan Villegas**, llevó acabo una reunion en meet con Moises Torrealba y Jesús Pérez. Durante la reunión, se discutió la planificación de la semana y las tareas asignadas. Además, se aclararon dudas y se reiteró la fecha y hora de entrega previamente establecida y señalada en Trello. <br><br>**Domingo 27 de Agosto:** Juan Villegas informó al grupo que se llevaron a cabo modificaciones en la tabla **usuarios** anexando la columna **respuesta**. Tambien, recordó realizar el "sync fork" y el "git pull" para mantener el repositorio actualizado. Cabe destacar, que Moises Torrealba y Gabriela Echeverría reaccionaron con un emoticon "👍" a la información, mientras que de los demás integrantes no se obtuvo respuesta. <br><br>**Lunes 28 de Agosto:** Juan Villegas les dió aviso a los miembros del grupo para que le informaran cuando comenzaran con el desarrollo de las asignaciones, para poder actualizar su estado en Trello. A lo que Carlos Escalona respondió haber empezado, sin embargo, no logro avanzar debido a que tuvo inconvenientes con el servicio electrico. Jesús Perez, informó haber empezado a trabajar en sus asignaciones. Por su parte, Moisés Torrealba indicó que aún no había comenzado, mientras que Gabriela Echeverría informó que empezaría con las asignaciones al terminar su jornada laboral. En otro orden de idea, Juan Villegas comunicó que en el repositorio había dos archivos ".sql": "rocket.sql" y "rocket2.sql". Además, informó que el equipo utilizaría el archivo "rocket.sql" para el desarrollo de las APIs, mientras que el otro archivo estaba destinado a pruebas relacionadas con la página externa. <br><br>Por la noche, Juan Villegas solicitó a los miembros del grupo un resumen de los avances realizados durante el día. A lo que: <br>-**Carlos Escalona** respondió haber creado el router de las APIs crear usuario. Tambien expresó haber investigado detalles tecnicos correspondiente a su API, sin embargo, no pudo avanzar más debido a asuntos familiares. <br>-**Moises Torrealba** comunicó que solo pudo empezar con el desarrollo de la API pero no logra tener avances significativos. <br>-**Gabriela Echeverría** comunicó haber comenzado con la asignación.<br>-No se obtuvo respuesta por parte de **Jesús Pérez** <br>-Por su parte, **Juan Villegas** desarrolló la sección operativa de la API, dejando pendientes las validaciones y la funcionalidad para cargar imágenes de usuario.<br><br>**Martes 29 de Agosto:**  Juan Villegas le recuerda realizar "sync fork" y "git pull" para mantener el repositorio actualizado. Por otro lado, **Carlos Escalona** comunicó a horas de las 17:05 haber terminado todas las actividades que debía desarrollar y haber realiado el *Pull request*.  Más tarde, en la noche, Juan Villegas notificó a Carlos Escalona sobre un detalle tecnico en su API que se debía modificar. Aparte solicitó a los demás miembros del grupo que compartieran sus avances, a lo que: <br><br>-**Gabriela Echeverría** comunicó que había completado sus asignaciones y que iba a realizar las pruebas en postman. <br>-**Moises Torrealba** informó haber casi terminado sus asignaciones. Además, expresó que esperó la realización de la *API para crear usuario* para poder realizar las pruebas respectivas en postman con su API. Por ultimo comentó que investigó sobre **multer** para aprender a obtener la imagen a través de la API. <br>-**Jesús Pérez** reportó que había completado el desarrollo de la API y que solamente quedaban pendientes las pruebas en Postman.<br>-Por su parte, **Juan Villegas**  finalizó el desarrollo de la API para *crear usuario*, incorporando las validaciones requeridas y realizando las pruebas corres  pondientes en Postman. <br><br>**Miercoles 30 de Agosto:** A horas de la mañana **Gabriela Echeverría** y **Moises Torrealba** realizaron el *pull request*. Por otra parte, **Jesús Pérez** realizó el *pull request* a las 19:18 debido a problemas tecnicos con las solicitudes en postman. A parte, el lider del grupo avisó a Moises Torrealba sobre un detalle tecnico en su API. Cabe destacar que Moises Torrealba solventó dicho detalle y realizó el *pull request* a horas de la noche.  Por ultimo **Juan Villegas** realizó modificaciones a la API de *crear usuario* con la motivación de optimizar el codigo y además mejorar la encriptacion de los campos *clave y respuesta*. <br><br>- **Gabriela Echeverría** compartió el siguiente mensaje:: "Desde el lunes 18/09/2023 hasta el viernes 22/09/2023 no podre realizar la carga del sprint. Esto debido a que saldre del pais desde el lunes 18/09 y llegare a mi destino el miercoles 20/09/2023 en la noche. Al llegar en la noche del miercoles no podre llamar a ninguna agencia para instalar internet sino hasta el jueves 21/09/2023, aun no estoy segura si pueda tener internet estable en el apartamento ese mismo dia. Por lo tanto, notifico que durante esa semana del sprint no podre participar en el mismo". Debido a esto se dió aviso al Docente Universitario Instructor **Jorge Silva**. <br><br>*Al finalizar el día Juan Villegas realizó el pull request al repositorio principal*<br><br>**Jueves 31 de Agosto:** Juan Villegas recibió las correcciones necesarias para las APIs por parte de la asesora Laura Ortega  y además informó a los integrantes del grupo de dichas correciones. Cabe destacar que el líder del grupo envió el enlace con las correcciones en GitHub. Además, le comunicó a Carlos Escalona que debía llevar a cabo las validaciones necesarias al cargar la imagen de usuario , además de las correciones dadas por la asesora Laura Ortega en los Issues en GitHub. Cabe destacar que Juan Villegas informó sobre una correcion general, la cual trataba sobre *"Realizar uno o máximo dos querys por endpoint. Revisar las definiciones de PUT y PATCH para saber en qué momento se adapta más a lo que se solicita. Cuidar la seguridad de los datos y la integridad de la base de datos, así como el funcionamiento de la aplicación web que utilizará los endpoints."* En otro orden de idea **Juan Villegas** informó haber extendido la entrega de las correciones hasta el viernes primero de septiembre a las 15:00. <br><br>*Juan Villegas informó que se realizaron modificaciones en la Base de datos requeridas por la asesora Laura Ortega, especificamente en la tabla usuarios. Se anexó los campos correo,telefono,cedula y además se modificó la longitud maxima de caracteres permitida en extension_telefonica a 8 caracteres, tambien solicitó a Jesús Pérez modificar el diagrama DER y anexarlo al repositorio* <br><br>**Juan Villegas** solicitó los avances y el resumen del día a los integrantes del grupo a lo que: <br><br>-**Moises Torrealba** respondió que pudo realizar algunas moodificaciones a la API obtener usuarios y, por ultimo, creó la API solicitada para obtener un usuario, como se indicó en las correcciones.<br><br>-**Gabriela Echeverría** indicó estar trabajando en las modificaciones requeridas en el presente día y realizar las respectivas pruebas en postman.<br><br>-**Jesús Pérez** respondío que ya había enviado el *pull request* con la actualización del diagrama DER y sus respectivas correciones. <br><br>-**Carlos Escalona** respondió no haber podido realizar las correciones, por lo tanto lo enviaría el día viernes primero de septiembre antes de la hora de entrega estipulada. <br><br>-Por su parte, **Juan Villegas** culminó sus correciones y mejoró el codigo de las validaciones de los datos del usuario. <br><br> Juan Villegas informó a los integrantes del grupo sobre una "mejora de codigo" a las APIs de puntos y poligonos la cual se basa en la correción general. Esta mejora se centra en reducir la cantidad de llamadas a la base de datos, planteando el uso de una sola sentencia SQL para la operación y las validaciones referentes a otras sentencias sql. Además, se planea mejorar las validaciones estandarizando los mensajes de error, con el objetivo de reflejar un único mensaje general para las validaciones de cada API. Cabe destacar, que Juan Villegas se comunicó con los integrantes Moises Torrealba y Jesús Pérez y se llegó a la siguiente conclusión: <br><br>-Moises Torrealba se encargará de mejorar las sentencias SQL de las APIs de crear y modificar poligonos.<br>-Jesús Pérez se encargará de mejorar las sentencias SQL de las APIs de crear y modificar puntos.<br><br>*Es importante mencionar que dichas mejoras deben desarrollarse para la segunda semana del 4 sprint. Por parte de la mejora de las validaciones se espera planificar con los integrantes Carlos Escalona y Gabriela Echeverría*<br><br>- Por ultimo la asesora Laura Ortega solicitó apoyo a Juan Villegas para dar un recorrido a los endpoints realizados el el sprint 3 y verificar algunos detalles tecnicos para mejorar. Esta revisión está programada para el día viernes. <br><br>*Moises Torrealba informó que los días 8,9,10 de septiembre no podrá realizar ninguna actividad referente al proyecto, debido a que va a estar fuera de la ciudad. Por ultimo, notificó que se incorporaría el 11 de septiembre.* <br><br>**Viernes 1 de Septiembre:** Juan Villegas informó a Jesús Pérez de un error en su API de eliminar Usuario por lo tanto debía modificarlo antes de la hora pautada.Por otra parte, Moises Torrealba y Gabriela Echeverría informaron haber realizados el pull request con sus correcciones. Carlos Escalona expresó tener dudas con la realización de las validaciones solicitadas en las correciones. Además, comunicó haber culminado con las correciones solicitadas por los asesores pero que le faltó las validaciones solicitadas por el lider del grupo. Por ultimo Jesús Peres informó haber culminado las correciones y haber hecho el pull request<br><br>*Juan Villegas informó al grupo que realizaría el pull request del día actual con los avances, si llegan haber correciones para las APIs debían estar finiquitadas para el lunes al medio día, es decir que las APIs deben estar  completamente operativas sin errorres para dicho día.*<br><br>**Sabado 2 de Septiembre:** Juan Villegas, informó al grupo sobre las correciones, en las cuales destacaba correciones para las APIs de obtener sedes y una sede de Gabriela Echeverría . Dichas Correciones se basaban en: No mostrar la sede si se encontraba borrada, esta correcion abarcaba las dos APIs de obtener sedes y sede. Por otro lado, la API de modificar usuarios asiganda a Carlos Escalona, se le indicó que la API debía borrar la imagen de usuario anterior en caso de cambiarla, el nombre de usuario y cedula no podían duplicarse. Por ultimo, a la hora de que no se cumplieran las validaciones la API no debía subirse la imagen de usuario, esto con el objetivo de no llenar la carpeta "cargas" donde se almacena las imagenes. <br><br>*Se informó una correcion general, sobre evitar el uso de comentarios innecesarios o excesivos en el código, sobretodo aquellos autogenerados por la IA. Además, se recomendaba evitar el uso execivo de la IA y optimizar el código.* <br><br>**Lunes 4 de Septiembre:** Gabriela Echeverría informó haber realizado las correciones correspondientes a sus APIs y haber enviado el pull request. <br><br>Por su parte, Carlos Escalona entregó 10 minutos sobre la hora de entrega. Expresó haber corregido todas las correciones dadas, exeptuando la correcion indicada por el lider del grupo la cual se basaba: En que la API al no cumplir las validaciones no debía cargarse la imagen en la carpeta cargas (evitando la sobrecarga de imagenes basuras). Además, expresó intento cumplir con toda la asignación, pero esa validacion en particular se le complicó, a pesar de investigar bastante para realizar dicha validación de una manera optima. Tambien agregó, que pidió ayuda innumerables veces y nadie le dió respuesta a excepción de la asesora Laura Ortega, quien, según él, le dió luz verde para realizar dializar dichas validaciones mediante una sentencia SQL (?). Por ultimo, solicitó que notificara su inquietud.<br><br>Cabe destacar que el lider del grupo relevó de esa asignación a Carlos Escalona, debido a que ya había pasado la hora de entrega y además era la segunda correción recibida por parte de la asesora Laura Ortega y la API aun no estaba 100% funcional y validada. Por otra parte, Juan Villegas debía entregar la API con las correciones mencionadas el miercoles. <br><br>Por otra parte, Juan Villegas asigno la mejora de codigo de las validaciones de puntos para que arrojara un solo mensaje estandar que diga "Datos incorrectos". Además, le asignó a Carlos Escalona la misma mejora pero en poligonos y se les rocordó que la entrega era para el transcurso de la semana 2 del sprint 4<br><br>**Miercoles 6 de Septiembre:** A horas de la mañana, Juan Villegas le comunicó a Carlos Escalona que le estaba asignando nuevamente la responsabilidad de corregir la carga de imágenes no deseadas en la carpeta de "cargas". Esta decisión se debió a que el código de la API previamente desarrollada no estaba claro y estaba desorganizado. Además, Juan Villegas añadió que el plazo para entregar la API validada, libre de correcciones y sin problemas técnicos, era hasta que Front entregara sus correcciones. Cabe destacar, que Carlos Escalona le solicitó una consulta a Juan Villegas, quien le respondió que tenía disponibilidad para realizar una sala meet a horas de la noche del presente día, ya que tambien iba asesorar a Moises Torrealba en el tema de la mejora de codigo que se le fue asiganada. Carlos respondió no tener disponibilidad y que preferiria el jueves a la mañana. Juan Villegas aceptó esta propuesta. <br><br>**Jueves 7 de Septiembre:** Gabriela Echeverría notificó haber culminado la mejora de codigo que se le fue asignada. Sin embargo, Juan Villegas le comunicó que de esa manera no era requerida y la asesoró para que pudiera culminar con lo asignado.*Juan Villegas le comunicó a Carlos Escalona que debía entregar a las 5:00 PM la API con las correciones hechas.* <br><br>Los integrantes Carlos Escalona y Juan Villegas sostuvieron una reunion en meet a horas de la tarde. Esta reunion tiene como objetivo aclarar dudas respecto al codigo de la API modificar usuarios y así poder culminar con las correciones correspondientes a dicha API. <br><br>**Las asignaciones de la integracion quedaron distribuidas de la siguiente manera:** <br><br>-**Gabriela Echeverría:** Encargada de la integración de las APIs obtener sedes al modulo de estado de red <br>-**Moises Torrealba:** Encargado de la integracion de las APIs crear, modificar, eliminar poligonos y obtener poligonos y poligono. Así como de las APIs de crear, modificar, eliminar y obtener puntos, al modulo gestión de cobertura<br>-**Carlos Escalona:** Encargado de la integración de las APIs de crear,modificar,eliminar y obtener usuarios al módulo de gestion de usuarios. <br><br>*A Carlos Escalona y a Moises Torrealba se le comunicó, que las respectivas APIs para modificar y eliminar no eran prioridad debido a que habia que esperar que front culminara esas secciones de "modificar" y "eliminar". Además, se le informó a Carlos Escalona que para que pudiera integrar la API crear usuario, debía crear una carpeta llamada "imagetest", la cual iba a estar ubicada en la carpeta public de frontend, esta no debía ser ignorada en ".gitignore" y que anexara en dicha carpeta una imagen de prueba de 50*50. De ahí, debía colocar dicha imagen en el body del request de la integración. * <br><br>*La fecha pautada para le entrega de dicha integración fue el viernes 8 del presente mes a las 3:00 PM* <br><br>-**Juan Villegas:** a horas de la noche del presente día realizó el desarrollo de una API, la cual tenía como función obtener sedes y departamentos en el formato "sede - Departamento", se le comunicó a Carlos Escalona que se anexó dicha API, para que la tuviera en consideración en la integración en el módulo de gestion de usuarios. <br><br>**Carlos Escalona** notificó haber culminado las ultimas correciones de la API modificar Usuarios. <br><br>**Viernes 8 de Septiembre:** Gabriela Echeverría, informó haber culminado la integración de la API al módulo de estado de red. Además informo, haber culminado la mejora de codigo que se le fue asignada. <br><br>**Carlos Escalona** informó de unos conflictos en los campos (respuesta y clave) de la tabla y el modal de "agregar asuario" del modulo gestión de usuarios por lo que no pudo culminar la integración.Por otra parte, **Moises Torrealba** no pudo culminar la integración, expresó no haber tenido el suficiente conocimiento en react para llevar a cabo la integración y además, la falta de tiempo le afecto debido a que tenía otras responsabilidades. Sin embargo, aceptó su falla y expresó que trabajaría más duro para la proxima semana del sprint siguiente. <br><br>-**Juan Villegas**, dió instrucciones a Carlos Escalona sobre como agregar los campos "respuesta" y "clave" al modal de "agregar usuarios", tambien le recomendó que le consultara a front por si llegaba a tener una duda. Además, le recordó como trabajaría la imagen de usuario en el front (creando una carpeta imageTest en la carpeta public de front).<br><br>Debido a que Moises Torrealba no logró culminar su asignacion de la integración y aunado a eso, avisó con una semana de anticipación que no iba a estar presente los dias 7,8 y 9 de septiembre. Juan Villegas, Delego la integracion de las APIs de "Poligonos" y "puntos" a **Jesús Pérez**. Se les informó a los dos integrantes, que debían tener lista la integración para el domingo a las 17:00<br>
| 5 |**Sabado 9 de Septiembre:** Carlos Escalona logró avances en la integracion de la API de eliminar usuario, y obtener los usuarios. Por otro lado, Juan Villegas fue notificado por parte de la líder de frontend, María Castillo, y la asesora Laura Ortega, que Carlos Escalona había agregado código estrictamente relacionado con el frontend. Por lo que se le hizo la observación de que no debe tocar codigo de front, ni requerirle nada a front. Solamente debe encargarse de lo que corresponda a la integracion del backend. <br><br>**Domingo 10 de Septiembre:** Se hicieron las asignaciones del Sprint 5, estas quedaron de la siguiente manera: <br><br>-**Gabriela Echeverría**, quedó a cargo de las APIs de crear, modoficar, eliminar y obtener Archivo/s. Además quedo a cargo de la integracion de dichas APIs al modulo gestion de Archivo.<br>-**Moises Torrealba**, quedó a cargo de las APIs de crear, modoficar, eliminar y obtener Cliente/s. Aunado a eso quedo encargado de la integración de estas APis al módulo de gestion de clientes. <br>-**Jesús Pérez**, quedó a cargo de las APIs de crear y obtener plan y de la integración de dichas APIs al módulo de gestion de planes. <br>-**Carlos Escalonas**, quedó a cargo de las APIs de eliminar, modificar plan y obtener planes. Aparte, debe realizar la integración de dichas APIs al módulo de gestion de planes. <br>-Por su parte,**Juan Villegas** quedó encargado del funcioamiento del chat en backend. Donde debe investigar que herramientas usar, que API elegir para trabajar y adaptar a la estructura del proyecto y posteriormente proceder a la creación del backend de dicho chat en los sprint venideros.<br><br>*Juan Villegas les recordó a los integrantes Carlos Escalonas y Jesús Pérez que debían seguir con la integración de la API de modificar los módulos pendientes que son "Gestión de usuario" y "gestion de cobertura" a penas front culminara los detalles tecnicos de dichos módulos.*<br><br>**Lunes 11 de Septiembre:** Juan Villegas, le notificó al grupo que la entrega de las APIs debpian estar listas el miercoles a las 10:00 AM. Dichas APIs debían estar funcionales y validadas. Tambien, recordó que el presente sprint finalizaba el sabado 16 de septiembre. A lo que Moises Torrealba, respondió que empezaría con sus asignaciones el presente día. Por otra parte no se obtuvo respuesta de los demás integrantes.<br><br>**Martes 12 de Septiembre:** Se les notificó a los integrantes Carlos Escalona y Jesús Pérez encargados de la integración de las APIs de gestión de usuarios y gestion de cobertura que el modificar iba a funcionar directamente desde la tabla, es decír modificando cada campo que se requiera desde la misma tabla y luego pinchar el boton de modificar. Además, tambien se dijo que para el modificar usuarios se debía crear un metodo path con la ruta (/edit/{id_usuario}) que no requiera modificar ni contraseña ni respuesta ni la foto del usuario. Tambien se le notificó a Carlos Escalona que verificara la integracion de la API de eliminar usuario debido que estaba presentando fallas tecnicas. Por ultimo se definió que todos los modificar se trabajarían con la misma logica. <br><br>*El lider del grupo notificó a Jesús Pérez que no debía cambiar el codigo de las APIs ya hechas sin autorización, debido a que eso generaba conflicto* <br><br> En otra hora del día, Carlos Escalona fue notificadó sobre quitar las notificaciones que se estaban generando en consola el backend en el modúlo de gestión de usuarios.<br><br>**Miercoles 13 de Septiembre:** a horas de la mañana,antes de la entrega, Juan Villegas solicita que le informen sobre como van con las asignaciones. A lo que Moises Torrealba respondió, que estaba probando las sentencias sql y que solo le faltaba la API de crear cliente. Por su parte, Carlos Escalona informó que realizó las APIs que se le fueron asignadas, junto a sus validaciones, además hizo la mejora de codigo de la cual se había hablado el sprint pasado. Tambien, comunicó que el nuevo endpoint con el metodo PATH ya había sido creado, pero tenía problema con la integración de este. Por su parte, Juan Villegas les recuerda que esas integraciones debian estar lista el presente día. <br><br>Por otra parte, 30 minutos antes de la entrega, **Gabriela Echeverría** informó tener avances con sus endpoint, aclaro que había realizado obtener archivos, obtener un archivo y que acababa de empezar a trabajar en la modificación de archivo y las demás no las había empezado hacer. Preguntó si había oportunidad de entregar un poco más tarde. A lo que Juan Villegas le instó a realizar un pull request con los avances presentados. Tambien la solicito que las demás APIs debían estar lista el presente día, incluso ya pasada la hora de entrega, debido a que el presente sprint es de una semana y no había el suficiente tiempo. Por su parte, Moises Torrealba realizó un pull request con lo asignado. Jesús Pérez estuvo todo el día haciendo las correciones de la integración en el módulo de gestión de cobertura. Por ultimo, Moises Torrealba, fue informadó que debía empezar la integración de dichos endpoints al múdolo de gestión de clientes.<br><br>**Jueves 14 de Septiembre:** A horas de la mañana, Gabriela Echeverría informó haber culminado, todos los enspoints requeridos a excepción del de modificar archivo, ese no logró culminarlo y realizó el pull request. Por otra parte, Carlos Escalona y Jesús Pérez se les indicó que debían empezar con la integración de los endpoints de planes al módulo de gestion de planes. Moises Torrealba, indicó que la integración estaba en proceso y que aún no la terminaba. Carlos Escalona, informó haber hecho todas las integraciones y realizó el pull request. Por ultimo, a altas horas de la noche Moises informó haber culminado la integración de los endpoints de obtener clientes y eliminar cliente y que estaba trabajando para culminar la integración de los dempas endpoints. Por su parte, Juan Villegas adelantó codigo en cuanto al funcionamiento del chat en un repositorio externo, tambien modificó la tabla de mensajes para adaptarla al funcionamiento de las APIs.<br><br>**Viernes 15 de Septiembre:** a horas de la mañana, Jesús Pérez comunicó que había completado las correcciones y también había enviado el pull request. Por su parte, Moises Torrealba, indicó que solo le faltaba la integración del endpoint de crear cliente. Juan Villegas le extendió la hora de entrega hasta las 12:00 PM. Moises Torrealba realizó la el pull request con la integración de todos los endpoints menos el de crear cliente. Por otra parte, Juan Vilegas hizo correciones al codigo de el endpoint de crear plan y lo modificó, dicha correción se trataba en que el mensaje de confirmación que arroja al crear el plan, decía "poligono creado correctamento, id x", recordó a los integrantes que los mensajes de confirmación y error debían ser estandar y tambien que a la hora de copiar el codigo de otros endpoints y pegarlos en donde se requieran debían asegurarse de corregir esos detalles. A horas de las 7 de la noche del presente día, frontend hizo entraga del módulo de archivos. Gabriela Echeverría fue notificada sobre esto para que procediera con la integración de los endpoints de archivos. A lo que respondió, que a esa hora no teníz luz y tenía ocupaciones personales, debido a que se iria del país el día lunes 18 de septiembre, por lo que ni el sabado ni el domingo de la presente semana estaría disponible, por lo tanto no iba a realizar dichas observaciones. Cabe destacar que la ausencía de Gabriela Echeverría fue notificada unas semanas con anticipación en la cual **no estaría disponible a partir del lunes 18 de septiembre hasta el viernes 22 de septiembre**. <br><br>A horas de las 8:40 PM backend recibió avances de las correciones para los endpoints: <br><br> Debido a la ausencia de Gabriela, Carlos Escalona fue asignado para encargarse de las correciones de los endpoints de archivos y la integración de estos. <br>Moises Torrealba fue notificado, que debía culminar la integración del endpoint de crear cliente.
| 6 |**Sabado 16 de Septiembre:** Se anexaron nuevas correciones por parte de los asesores Juan Torrealba y Jacobo Bravo. <br><br>Jesús Pérez fue notificado de cierta correción en los endpoints de planes. Esta consistían en implementar una validación que impida que los planes tengan nombres idénticos.<br>Moises Torrealba fue notificado, que debía agregar una validación que impidiera la duplicidad de correo electronico.<br>Juan Villegas anexó y realizó la validación que impidiera la duplicidad de correo en el endpoint de crear y modificar usuario. <br><br>*Juan Villegas sostuvo una reunión con los asesores donde se presentaron los endpoints realizados. En dicha reunión se hablo sobre una reprogramación de sprint para poder lograr entregar la integración completa de los endpoint de cliente y poder hacer los endpoint correspondientes a archivo, para esto se acordó un nuevo plazo donde backend debe tratar estas asignaciones como parte del sprint 6.* <br><br>*Gabriela Echeverría fue informada de que sus endpoints no cumplieron lo requerido, debido a que tenía muchas fallas y carencía de logica a lo que se requirió, ya que incluso con lo que entregó no se lograba hacer la integración. Por lo tanto fue informada que su asignación pasaría a responsabilidad de Carlos Escalona* <br><br> **Domingo 17 de Septiembre:** a horas de las 12 de la madrugada dió avances de la planificación del sprint 6, la cual quedó de la siguiente manera: <br><br>**Carlos Escalona**, debe culminar los endpoints de archivos y la integración. <br>**Moises Torrealba**, debe culminar la integración de clientes.<br>**Jesús Pérez**, queda a cargo del endpoint de recuperar contraseña y de su integración a su respectivo módulo. <br>**Juan Villegas**, queda a cargo del endpoint del login, función para verificar el jwt y la requerida integración. <br><br> **Lunes 18 de Septiembre:** No hubo novedad. <br><br> **Martes 19 de Septiembre:** Se le comunicó a Jesús Pérez que removiera los mensajes en consola obtenidos en la integración. Por su parte, Moises Torrealba informó tener las correciones de las validaciones listas. y procedió a realizar pruebas en postman. Carlos Escolana informó haber terminado sus endpoint, pero tuvo problema con el servicio electrico. Por otro lado, Juan Villegas no logró avances en login debido a estar ocupado en otras responsabilidades. <br><br> **Miercoles 20 de Septiembre:** Carlos Escalona, informó que al empezar la integración de archivo se encontró conque no había codigo en dicho módulo. A lo que Juan Villegas consultó con la asesora de front "Laura Ortega" y con la jefa de frontend "María Castillo", estos llegaron a la conclusión que un commit de backend especificamente del integrante de "Jesús Pérez" fue el causante de dicho acontecimiento.  Jesús Pérez fue informado que en el ultimo pull request uno de los commit venía corructo y elimino el codigo de archivos que habia realizado frontend. Además, se informo que ya se tenía el commit (92e3d217391bb1e4404e75d8e69a001d2f7f9388) que generó el problema. Por otra parte, Juan Villegas, recordó a todos tener actualizar el repositorio a diario. Por otra parte, se le informó a Carlos Escalona que el módulo de archivo ya estaba listo para integrar, sin embargo debía esperar instrucciones para integrar el endpoint de modificar archivo. Jesús Pérez informó tener avances sobre el endpoint de recuperar contraseña. Moises Torrealba, informó haber culminado la integración de clientes y hecho el pull request. Por su parte, Juan Villegas culmino el endpoint de login. <br><br> **Jueves 21 de Septiembre:** Moises Torrealba fue informado sobre un error en la integración del módulo de Clientes y que debía anexar el estado del cliente, por lo que se le indicó que realizara dicha correción. Por otra parte, se le informó a Jesús Pérez que debía realizar el endpoint de recuperar contraseña con la respuesta de seguridad y no con el correo. Se le informó a Carlos Escalona que podía proceder con la integración de modificar archivos y que esta se haría directamente desde la tabla. Por ultimo Juan Villegas, realizó una función la cual valida el json web token, que posteriormente se usará para validar la sesión. <br><br> **Viernes 22 de Septiembre:** Carlos Escalona fue informado sobre una modificación en el módulo de archivos, en la cual se le anexa un select con los tipos de permiso de los usuarios, por lo tanto debía tener esto en consideración y anexarla a la integración. Por su parte, Moises Torrealba, Carlos Escalona, Jesús Peréz informaron haber hecho el pull request con las asignaciones indicadas. <br> Al finalizar el día se informó sobre las siguientes correciones: Jesús Péres debe corregir el endpoint el cual debe encriptar la nueva clave y se le informó a Carlos Esalona que verificara la integración de archivo ya que no estaba modificando. <br>Por su parte, Juan Villegas realizó la configuración global del jwt para realizar la validación del json web token en todos los endpoint, por efectos de la situación de otros endpoint que estaban en proceso de correción solo se dejo el endpoint de obtener auditorias con la validación del token. <br><br> **Sabado 23 de Septiembre:** Se envió el link de las correciones que dejaron los asesores en los issues. Moises Torrealba hizo la mejora de codigo en Poligonos que se había asignado en sprint anteriores, sin embargo este arrojaba un error, por lo que se le asingo a Jesús Pérez encargado de la integración el módulo de gestion de cobertura que lo solucionara. Al finalizar el día Jesús Pérez hizo pull requets con las correciones.



